【裁判字號】    97,上訴,2208
【裁判日期】    971111
【裁判案由】    毒品危害防制條例等
【裁判全文】
臺灣高等法院刑事判決                97年度上訴字第2208號
上  訴  人  臺灣板橋地方法院檢察署檢察官
上  訴  人
即  被  告  庚○○
                  （現另案於臺灣桃園女子監獄執行中）
被      告  己○○
                    之1
                  （現另案於臺灣臺北監獄臺北分監執行中）
共      同
選任辯護人  沙洪律師
上列上訴人等因被告等違反毒品危害防制條例等案件，不服臺灣
板橋地方法院96年度訴字第906號，中華民國97年4月3日第一審
判決（起訴案號：臺灣板橋地方法院檢察署95年度偵字第15185
號），提起上訴，本院判決如下：
    主  文
原判決關於庚○○販賣第一級毒品、意圖販賣而持有第二級毒品
及定執行刑，暨己○○部分均撤銷。
庚○○共同連續販賣第一級毒品，處有期徒刑拾年。扣案之海
洛因（淨重共計拾伍點貳壹公克）沒收銷燬之。扣案之外包裝貳
拾壹個、電子磅秤貳個、分裝毒品用工具拾壹支、分裝袋拾包、
帳冊壹本、葡萄糖、冰糖混合粉末壹罐又壹包均沒收。未扣案之
行動電話貳具（含門號0000000000、0000000000號之SIM卡貳張
）均沒收，如全部或一部不能沒收時，追徵其價額或以其財產抵
償之。未扣案之販賣毒品所得新台幣萬壹仟元，應與己○○連
帶沒收之，如全部或一部不能沒收時，以其財產抵償之；又共同
販賣第二級毒品，處有期徒刑柒年貳月。扣案之甲基安非他命（
驗餘淨重共計肆點公克，及毛重拾陸點伍公克）、內含甲基安
非他命殘渣之空夾鏈袋拾捌個及空罐貳個（殘渣均無法析離）
均沒收銷燬。扣案之外包裝肆個、電子磅秤貳個、分裝毒品用工
具拾壹支、分裝袋拾包、帳冊壹本、葡萄糖、冰糖混合粉末壹罐
又壹包均沒收。未扣案之行動電話壹具（含門號0000000000號之
SIM卡壹張）沒收之，如全部或一部不能沒收時，追徵其價額或
以其財產抵償之。未扣案之販賣毒品所得新台幣仟元，應與己○○連帶沒收之，如全部或一部不能沒收時，以其財產抵償之。
己○○共同連續販賣第一級毒品，處有期徒刑拾貳年陸月。扣案
之海洛因（淨重共計拾伍點貳壹公克）沒收銷燬之。扣案之外包
裝貳拾壹個、電子磅秤貳個、分裝毒品用工具拾壹支、分裝袋拾
包、帳冊壹本、葡萄糖、冰糖混合粉末壹罐又壹包均沒收。未扣
案之行動電話貳具（含門號0000000000、0000000000號之SIM卡
貳張）均沒收，如全部或一部不能沒收時，追徵其價額或以其財
產抵償之。未扣案之販賣毒品所得新台幣萬壹仟元，應與庚○○連帶沒收之，如全部或一部不能沒收時，以其財產抵償之；又
共同販賣第二級毒品，處有期徒刑柒年陸月。扣案之甲基安非他
命（驗餘淨重共計肆點公克，及毛重拾陸點伍公克）、內含甲
基安非他命殘渣之空夾鏈袋拾捌個及空罐貳個（殘渣均無法析
離）均沒收銷燬。扣案之外包裝肆個、電子磅秤貳個、分裝毒品
用工具拾壹支、分裝袋拾包、帳冊壹本、葡萄糖、冰糖混合粉末
壹罐又壹包均沒收。未扣案之行動電話壹具（含門號0000000000
號之SIM卡壹張）沒收之，如全部或一部不能沒收時，追徵其價
額或以其財產抵償之。未扣案之販賣毒品所得新台幣仟元，應
與庚○○連帶沒收之，如全部或一部不能沒收時，以其財產抵償
之。應執行有期徒刑拾陸年。扣案之海洛因（淨重共計拾伍點貳
壹公克）、甲基安非他命（驗餘淨重共計肆點公克，及毛重拾
陸點伍公克）、內含甲基安非他命殘渣之空夾鏈袋拾捌個及空
罐貳個（殘渣均無法析離）均沒收銷燬。扣案之外包裝袋貳拾伍
個、電子磅秤貳個、分裝毒品用工具拾壹支、分裝袋拾包、帳冊
壹本、葡萄糖、冰糖混合粉末壹罐又壹包均沒收。未扣案之行動
電話貳具（含門號0000000000、0000000000號之SIM卡貳張）均
沒收，如全部或一部不能沒收時，追徵其價額或以其財產抵償之
。未扣案之販賣毒品所得新台幣萬肆仟元，應與庚○○連帶沒
收之，如全部或一部不能沒收時，以其財產抵償之。
其他上訴駁回。
庚○○撤銷改判部分與上訴駁回部分所處之刑，應執行有期徒刑
拾玖年，併科罰金新台幣萬元，罰金如易服勞役，以新台幣壹
仟元折算壹日。扣案之仿WALTHER廠PPK/S型半自動手槍製造之改
造手槍壹枝（含彈匣壹個，槍枝管制編號：0000000000號）沒收
之。扣案之海洛因（淨重共計拾伍點貳壹公克）、甲基安非他命
（驗餘淨重共計肆點公克，及毛重拾陸點伍公克）、內含甲基
安非他命殘渣之空夾鏈袋拾捌個及空罐貳個（殘渣均無法析離
）均沒收銷燬。扣案之外包裝袋貳拾伍個、電子磅秤貳個、分裝
毒品用工具拾壹支、分裝袋拾包、帳冊壹本、葡萄糖、冰糖混合
粉末壹罐又壹包均沒收。未扣案之行動電話貳具（含門號000000
0000、0000000000號之SIM卡貳張）均沒收，如全部或一部不能
沒收時，追徵其價額或以其財產抵償之。未扣案之販賣毒品所得
新台幣萬肆仟元，應與庚○○連帶沒收之，如全部或一部不能
沒收時，以其財產抵償之。
    事  實
一、庚○○（綽號「小清」、「阿清」）明知不得非法持有具有
    殺傷力之槍枝及子彈，竟未經許可，於民國95年1月底某日
    ，在其位於臺北縣土城市○○路483巷13弄48號住處，收受
    不詳姓名年籍成年友人所交付之已換裝土造金屬槍管而可發
    射子彈、具有殺傷力之仿WALTHER廠PPK/S型半自動手槍製造
    之改造手槍1枝（含彈匣1個，槍枝管制編號：0000000000號
    ），及具有殺傷力之土造子彈3顆（均係直徑約7.7MM金屬彈
    頭）後，即藏放在上揭住處房間衣櫃上層處，並繼續持有至
    95 年2月28日上午10時許為警查獲時止。
二、庚○○與己○○（綽號「輝哥」）為男女朋友關係，2人均
    明知海洛因、甲基安非他命（起訴書誤載為安非他命）係中
    央主管機關明令公告禁止販賣之第一級、第二級毒品，竟仍
    共同基於意圖營利販賣第一級毒品海洛因之概括犯意聯絡，
    及販賣第二級毒品甲基安非他命之犯意聯絡，由己○○以不
    詳價格販入海洛因、甲基安非他命後，除少部分供彼己○○
    施用外，餘交由庚○○摻以葡萄糖、冰糖，並用電子磅秤、
    分裝袋加以分裝，並自95年1月間起，以己○○所持用之000
    0000000號；庚○○所持用之0000000000、0000000000號行
    動電話門號及其等所有之行動電話3支，做為其等與需購買
    海洛因及甲基安非他命者交易時之聯絡工具，而連續推由己○○販賣海洛因予戊○○（綽號「小玲」、「小蓮」）1次
    ；推由庚○○販賣海洛因予丙○○2次、予乙○○（綽號「
    紅茶」）1次，及推由己○○販賣甲基安非他命予丁○○1次
    ，並由庚○○負責就每日販賣毒品之價金記入帳冊。其2人
    販賣毒品之詳情如下：
  (一)95年1月22日，己○○以上揭0000000000號行動電話與戊○○之0000000000號行動電話聯繫，己○○在電話中兜售其向
    友人購得之海洛因品質良好，戊○○遂在電話中表示欲向己○○以新台幣（下同）2萬8千元之價格，購買重量約4錢之
    海洛因，並由其先前借予己○○之款項中抵付。己○○即在
    當日至戊○○位於臺北縣新莊市○○街75號9樓居處，將重
    約4錢之海洛因販賣予戊○○。
  (二)95年1月間某日，丙○○以其使用之0000000000號行動電話
    與庚○○之0000000000號行動電話聯絡，丙○○欲購買3千
    元之海洛因1包（重約0.2公克），庚○○允諾出售後，即於
    同日至臺北縣三峽鎮附近某處，將海洛因1包（約0.2公克）
    交付予丙○○，惟當時丙○○身上沒錢，庚○○遂同意丙○○日後再行支付款項。復於95年1月27日，丙○○再以上揭
    方式聯絡購毒事宜，庚○○即至臺北縣三峽鎮附近某處，販
    賣3千元之海洛因1包（約0.2公克）予丙○○，丙○○仍未
    攜帶現金，庚○○亦同意丙○○日後再予支付價款。
  (三)95年2月20日晚上8時許，乙○○以其使用之0000000000號行
    動電話與庚○○之0000000000號行動電話聯絡，乙○○在電
    話中表示欲向庚○○購買3千元之海洛因，並相約於同日晚
    上9時許在臺北縣土城市○○路附近某巷口見面交易。嗣乙○○依約到達上述約定地點，庚○○即交付海洛因1包（實
    際重量不詳）予乙○○，並向乙○○收取3千元之款項。
  (四)95年1月27日下午3時39分許，丁○○以其使用之0000000000
    號行動電話與己○○之0000000000號行動電話聯絡，丁○○
    欲以3千元購買約1公克之甲基安非他命，己○○允諾出售後
    ，2人即至相約之臺北縣樹林市○○街跟中正路口之7-11便
    利商店，己○○即將甲基安非他命1包（約1公克）交予丁○○，並向丁○○收取3千元之價款。
三、嗣於95年2月28日上午10時許（起訴書誤載為下午5時30分許
    ），警方持搜索票在庚○○上揭住處扣得上揭槍、彈（另扣
    得不具殺傷力之子彈4顆），及庚○○所有供渠等販賣所用
    之海洛因19包（淨重共計12.50公克）、甲基安非他命3包（
    驗餘淨重共計4.3公克）、內含甲基安非他命殘渣之空夾鏈
    袋38個及空罐2個（殘渣均無法析離）、電子磅秤1個、分裝
    毒品用工具11支、分裝袋10包、帳冊1本、葡萄糖、冰糖混
    合粉末1罐又1包（另扣得非販賣所用之摻有海洛因之香菸1
    支、針筒6支、美娜水5瓶、甲基安非他命吸食器1個、不含
    毒品成份之白色粉末6包，及放置上揭海洛因之眼鏡袋、小
    手提袋各1個）。另於95年4月23日下午5時許，在桃園縣龜
    山鄉○○路○段253號前，查獲己○○，並扣得己○○所有供
    渠等販賣所用之海洛因2包（淨重共計2.71公克）、甲基安
    非他命1包（毛重16.5公克）及電子磅秤1台。
四、案經內政部警政署航空警察局移送臺灣桃園地方法院檢察署
    呈請臺灣高等法院檢察署檢察長令轉臺灣板橋地方法院檢察
    署檢察官偵查起訴。
    理  由
甲、程序方面：
一、證人羅同興於警詢之陳述；證人林峻銘於偵訊之證詞、證人
    即共犯己○○（就庚○○而言）、庚○○（就己○○而言）
    於偵訊之證詞，上訴人即被告庚○○、被告己○○及其等辯
    護人均未於本院言詞辯論終結前聲明異議，依刑事訴訟法第
    159條之5第2項、第1項規定，視為同意作為證據。且經本院
    審酌上揭偵訊筆錄均經具結，筆錄作成之情況，亦均適當，
    核無非出於自由意願而為陳述或遭違法取證及顯有不可信之
    情況，亦無證據力明顯過低之情形，復經原審於審判期日就
    上開證據進行調查、辯論，應均有證據能力。
二、證人戊○○、丁○○、丙○○於檢察事務官調查時所為之證
    述，就向其等被告己○○、庚○○購買毒品之時間、種類、
    與被告己○○、庚○○聯繫之行動電話門號等節均已明確證
    述，核與卷附之監聽譯文相符。惟證人戊○○、丁○○、丙○○經原審及本院傳喚、拘提均未獲，其等所在顯已不明。
    本院審酌證人戊○○、丁○○、丙○○於檢察事務官調查時
    ，其等均無設詞構陷被告2人之動機，且其等所為陳述均係
    出於自由意識之情形下，其等對於向被告2人分別購買毒品
    之上揭事由，皆描述詳細，應認其等上揭所述具有可信之特
    別情況，該等陳述實為證明被告2人犯罪存否所必要，依刑
    事訴訟法第159條之3規定，應認其等於檢察事務官調查時所
    述均有證據能力。
三、本院下列所引用卷內之文書證據及物證之證據能力部分，並
    無證據證明係公務員違背法定程序所取得，檢察官、被告、
    辯護人等於本院亦均未主張排除下列文書證據及物證之證據
    能力，且迄本院言詞辯論終結前均未表示異議，本院審酌前
    揭文書證據及物證並非公務員違背法定程序所取得，亦無刑
    事訴訟法第159條之4顯有不可信之情況，故下列文書及物證
    應均有證據能力。
乙、實體方面：
壹、庚○○部分：
一、非法持有槍枝、子彈部分：
  (一)訊據被告庚○○對於上揭時、地收受不詳姓名年籍成年友人
    交付之扣案槍、彈而持有之犯行於本院審理時坦承不諱（本
    院卷第140頁反面、144頁）。且依卷附庚○○使用之000000
    0000號行動電話監聽譯文顯示，95年2月21日凌晨3時20分42
    秒林峻銘（綽號「無牙」）以0000000000號行動電話撥打予
    庚○○，告訴庚○○己○○被抓了，要庚○○小心，那台「
    車」記得藏好，此有該監聽譯文附卷可稽（第8217號偵卷第
    48頁），亦據證人林峻銘於95年4月12日偵訊時具結證稱：
    己○○在2月被抓時，伊有打電話給庚○○，怕她出事，要
    她把那台「車」藏好，「車」即是指槍等語屬實（上揭偵卷
    第83頁）。堪認被告庚○○為警查獲前，確已知悉扣案槍枝
    及子彈具有殺傷力而仍持有之。
  (二)警方於被告庚○○之上開住處房間扣得之槍枝1枝及子彈7顆
    ，經內政部警政署刑事警察局以性能檢驗法及試射法鑑定結
    果得知，扣案之槍枝1枝（含彈匣1個），係仿WALTHER廠PPK
    /S型半自動手槍製造之槍枝，換裝土造金屬槍管而成，機械
    性能良好，可擊發適用之子彈、具有殺傷力，而扣案之子彈
    7顆，經實際試射結果，其中3顆可擊發而具有殺傷力，另外
    4顆無法擊發或發射動能不足而均無殺傷力，有該局95年3月
    22日刑鑑字第0950032634號槍彈鑑定書1份及該局96年7月4
    日刑鑑字第0960096975號函1紙附卷可稽（同上偵卷第33頁
    反面至34頁、原審卷第54頁），足認上揭槍枝、子彈3顆均
    具有殺傷力，被告庚○○未經許可持有槍、彈之犯行堪以認
    定。被告庚○○之辯護人雖就此部分聲請傳喚甲○○，欲證
    明上揭槍、彈係甲○○持有，被告庚○○並不知情，惟嗣經
    被告庚○○於本院審理時坦承持有槍、彈犯行，辯護人即捨
    棄傳喚（本院卷第140頁反面），本院認此部分事證已明，
    亦無傳喚必要，併此敘明。
二、販賣毒品部分：
  (一)丙○○部分：
    1.訊據被告庚○○固坦承認識丙○○，惟矢口否認有販賣海
      洛因予丙○○。然上揭事實，業據證人丙○○於檢察事務
      官調查時證稱：伊曾於95年1月間某日及27日，使用00000
      00000號行動電話撥打庚○○（筆錄誤載為「潘」蓮清）
      之0000000000號行動電話，向她買海洛因，當時伊身上沒
      錢先調，2次都買0.2公克左右，價錢當時沒談，以後再付
      錢，95年1月27日通聯就是向她買海洛因之通話內容等語
      （原審卷第190至191頁）。而丙○○確有於95年1月27 日
      以行動電話與被告庚○○聯繫之事實，並有通訊監察譯文
      1紙附卷可稽（同上偵卷第42頁），及載有2次「郭30」之
      帳冊1本扣案可資佐證。被告庚○○亦未主張其與丙○○
      有何恩怨嫌隙，則丙○○當無故意攀誣構陷被告之可能與
      必要，應認其所證上揭情節，係屬真實，堪予採信。
    2.丙○○於95年1、2月間施用海洛因之犯行，業經臺灣板橋
      地方法院以95年度訴字第1401號判決有期徒刑8月確定，
      此有該判決書在卷足憑（本院卷第248至249頁），足見丙○○確有於被告庚○○販賣予其海洛因時施用海洛因之情
      形。證人丙○○雖稱當時尚未與被告庚○○談價格，惟觀
      諸扣案被告庚○○所製作之帳冊1本所示，被告庚○○於
      帳冊上載有2次「郭30」，下列並載有「紅茶30」（本院
      卷第164頁反面，即乙○○3千元，詳如後述），故本院認
      定丙○○2次向被告庚○○購買海洛因之價格均為3千元。
      被告庚○○上揭辯詞，僅係畏罪卸責之詞，無足採信。
  (二)乙○○部分：
    1.訊據被告庚○○矢口否認有販賣海洛因予乙○○之犯行，
      辯稱：伊雖有與乙○○通話，但伊只是要幫乙○○代購毒
      品，伊並沒有賺錢，只是轉讓云云。惟上揭被告庚○○販
      賣海洛因予乙○○之事實，業據證人乙○○於原審及本院
      審理時具結證述明確（原審卷第102至108頁、本院卷第14
      1至142頁），2次證述內容互核相符。並參諸乙○○於95
      年2月20日20時10分3秒以0000000000號行動電話撥打被告
      庚○○0000000000號行動電話之內容如下（張即乙○○，
      羅即庚○○）：
      張：喂！
      羅：喂！
      張：妳在那裡？
      羅：我剛到土城啊！怎樣？
      張：拿東西。
      羅：你紅茶喔！
      張：對啊！
      羅：你要跟誰來？
      張：我自己。
      羅：要拿多少？
      張：3張就好了。
      羅：好，我幫你用起來，你會很晚來嗎？
      張：9點會到。
      其2人於95年2月20日20時55分26秒之通話內容如下：
      張：小清喔？
      羅：嗯。
      張：我到妳家巷口了。
      羅：你要3張喔！
      張：嗯。
      羅：我等等下去。
      以上通話內容均有通訊監察譯文在卷足稽（同上偵卷第48
      頁）。上揭通話內容，被告庚○○與乙○○間頗有默契，
      於交談時均以暗語為之，與一般人談話方式迥然有異，顯
      係從事毒品交易無誤。
    2.被告庚○○雖否認販賣，於警詢先辯稱：上揭通話內容，
      係伊拿3張CD給「紅茶」云云（同上偵卷第7頁）；於原審
      則改稱：上揭通話內容，並不是談論毒品交易，伊未曾交
      付毒品予乙○○云云（原審卷第158頁）；於本院則又更
      異其詞，於97年6月17日審理時辯稱：乙○○當天拿錢給
      伊，伊將錢拿到旁邊跟伊朋友「小文」拿毒品，乙○○並
      沒有看到云云（本院卷第142頁反面）；於97年10月14日
      再度改稱：伊是幫乙○○買毒品，但沒有營利，沒有賺他
      錢云云（本院卷第241頁）。被告庚○○雖就同一販賣毒
      品行為數度更異辯詞，然據證人乙○○於原審證稱：伊綽
      號為「紅茶」，監聽伊在95年間有施用海洛因，電話譯文
      之3張就是新台幣3千元，是要買海洛因，伊與庚○○在巷
      口見面並完成交易，伊把3千元交給她，她把海因用夾鏈
      袋包成1包交給伊，伊和庚○○在網路聊天室認識的，伊
      只知她叫「小清」，不知道她本名，只有買毒品才會和她
      見面，伊和她沒有共同的朋友（原審卷第102至108頁）；
      於本院證稱：當天約見面，除了伊跟庚○○以外，沒有其
      他人等語（本院卷第141至142頁）。且觀諸被告庚○○與
      乙○○上揭2通通訊過程，均係直接聯絡，並無第三交易
      對象存在。益見被告庚○○係依警方查獲之事證及證人乙○○之證詞，而逐次調整並翻異其說詞。況被告庚○○與
      乙○○間僅係網路認識，平常並無往來，無深厚交情，又
      無親屬關係，被告庚○○茍無利得，豈有甘冒重典，而以
      原價出賣海洛因予乙○○之理，其辯詞僅係推諉飾卸之詞
      ，不足採信。辯護人雖主張乙○○綽號實為「格格」，非
      「紅茶」云云，惟此已與乙○○上揭證詞不符，辯護人亦
      未能提出其他證據以佐其說詞，應認辯護人上揭主張，與
      事實不符，無足採信。
    3.被告庚○○之辯護人另主張：乙○○對案發當時情狀證述
      明確，但對庚○○當日衣著及交易地點則表示沒印象，地
      址不清楚，其證詞顯係有選擇性，不足採信云云。惟證人
      乙○○於原審及本院均明確指證被告庚○○販賣海洛因之
      時間、大約地點、次數、金額及過程，且前後指證並無重
      大矛盾或瑕疵，加以乙○○向被告庚○○購買毒品之時間
      距原審及本院審理時已隔約2年餘，縱就庚○○當日衣著
      、交易實際地點等枝微細節事項記憶不清或錯漏之處，亦
      在所難免，惟無礙於本件被告庚○○有無涉犯上揭販賣第
      一級毒品犯行之認定，辯護人上揭主張，無足採信。而販
      賣海洛因之罪責甚重，指證他人販毒，將使他人遭科處重
      刑，本身亦須承擔誣告或偽證之刑責，乙○○與被告庚○○並無夙怨仇隙，業據乙○○證述在卷（原審卷第167頁
      ），乙○○當無誣陷被告庚○○之必要，是其證詞，堪信
      屬實。
    4.警方於95年2月28日在被告庚○○住處扣得其持有之白粉2
      5包，經法務部調查局鑑定結果，其中6包均未含法定毒品
      成分，其中19包則均含海洛因成分，合計淨重12.5公克，
      純質淨重1.68公克，此有該局95年5月18日調科壹字第080
      011101號鑑定通知書影本1紙附卷可憑（上揭偵卷第105頁
      反面），扣案之甲基安非他命3包（淨重共計4.3公克），
      經送行政院衛生署管制藥品管理局鑑定，確含有甲基安非
      他命成份，亦有該局鑑定書在卷可稽（上揭偵卷第105頁
      ）。此外，復有電子磅秤1個、分裝毒品用工具11支、空
      夾鏈袋38個、甲基安非他命空罐2個、分裝袋10包、帳冊1
      本、葡萄糖、冰糖各1罐、1包等供販賣毒品所用之物扣案
      可資佐證（卷附扣押物品目錄表雖載帳冊2本，惟經本院
      調閱扣案帳冊僅1本，經向內政部警政署航空警察局電話
      查詢得知，當時是扣2本，但因另1本並無記載資料，所以
      未一併移送，此有本院公務電話查詢紀錄表可憑，本院卷
      第167頁）。而扣案帳冊上亦載有「紅茶30」可佐證乙○○其綽號「紅茶」，購買3千元海洛因之證詞係屬真實（
      本院卷第164頁反面，扣案帳冊雖係登載在2005年【即94
      年】1、2月之行事曆上，惟本院互核該行事曆每日所載收
      入，與被告庚○○於該行事曆後方空白處製表所載之每日
      收入金額相符，且尚載有「郭30」、「紅茶30」，並僅記
      載至2月27日，核與該帳冊於95年2月28日為警查扣之時間
      相當，應認該帳冊製作、記載之時間均係95年1、2月）。
      被告庚○○雖辯稱：上揭扣案物係伊在93年間所購買供己
      施用，最後1次在93年7月28日在家中施用後，前往板橋地
      檢署執行觀察、勒戒，出獄至今未曾使用過云云。惟觀諸
      被告庚○○之本案被告前案紀錄表所示，其於93年7月28
      日至臺灣臺北看守所附設勒戒所執行觀察、勒戒，於93年
      10月6日至臺灣桃園女子監獄戒治所執行強制戒治，至94
      年9月27日即期滿出所，其於95年2月28日為警在其住處房
      間化妝台、門旁查獲上揭扣案物品，此有卷附警繪毒品位
      置圖及證人羅同興於警詢之證詞可憑（上揭偵卷第21至24
      頁），被告庚○○出所至被查獲時約隔5個月，上揭扣案
      物品放置地點僅在房門、化妝台附近，並非隱密之處，海
      洛因之包數亦多，被告庚○○殊無自93年7月擺放上揭物
      品至95年2月28日查獲時，均未予置理之可能。且細繹被
      告庚○○於95年1月22日以0000000000號行動電話撥打林
      峻銘（即「無牙」）0000000000號行動電話之通話內容為
      （羅為庚○○、林為林峻銘）：
      羅：無牙。
      林：誰？
      羅：阿清
      林：嗯。
      羅：輝哥（即己○○）問你那有多少錢？
      林：錢喔！我要去湊。
      羅：現在要拿東西，要女生（指海洛因，庚○○業於原審
          自承在卷，原審第172頁）。
      林：給我時間湊一下。
      羅：嗯，你儘快。
      此有上揭通訊監察譯文在卷可稽（同偵卷第41頁反面），
      顯然被告庚○○當時係要林峻銘湊錢給被告己○○以共同
      購買海洛因，被告庚○○住處當時若有93年購買留存之19
      包海洛因，其與己○○既是男女朋友，當會主動拿給己○○，並無另行購買之必要。並參諸被告庚○○上揭販賣海
      洛因予丙○○、乙○○之時間在95年1、2月間，及庚○○
      於95年3月6日至內政部警政署航空警察局刑事隊採尿檢驗
      結果，均無嗎啡、安非他命之反應，此有昭信科技顧問股
      份有限公司之濫用藥物尿液檢體檢驗報告附卷可參（同偵
      卷第86頁），應認扣案之上揭毒品係被告庚○○於95年1
      月22日之後才持有，並非供己施用，而係販賣所用。被告
      庚○○上揭扣案毒品、物品係93年間購買留存至查獲時之
      辯詞，核與事實不符，委無可採。
貳、己○○部分：
一、被告己○○雖曾於95年2月21日凌晨5時20分許，在臺北縣樹
    林市○○街46巷口，為警在其上身上扣得門號卡2張、1萬83
    00元；於其駕駛自小客車右前座下方扣得海洛因1大包、3小
    包（淨重共計69.9公克）、安非他命1大包、1小包（淨重共
    計17.85公克）、一粒眠4顆、搖頭丸14顆、電子磅秤等物，
    經警方移送其涉有意圖販賣而持有第一、二級毒品罪嫌，惟
    經臺灣板橋地方法院檢察署以95年度偵字第4491號為不起訴
    處分，並經臺灣高等法院檢察署駁回再議確定，此有該不起
    訴處分書及臺灣高等法院檢察署函文、處分書在卷可按（本
    院卷第177頁、第182至185頁）。上揭不起訴處分所載移送
    事實與本案犯罪事實之查獲時間、地點、扣案物、移送機關
    等事項均不相同，尚非同一事實，合先敘明。
二、戊○○部分：
  (一)訊據被告己○○矢口否認有販賣海洛因予戊○○，辯稱：伊
    常在戊○○住處施用毒品，她打電話問伊有無毒品是很正常
    ，因伊與她都有在施用毒品，但伊沒有販賣給她云云。惟上
    揭事實，業據證人戊○○於檢察事務官調查時證稱：伊綽號
    「小玲」，伊於95年1月22日以0000000000號行動電話與000
    0000000號行動電話通話，調海洛因等語（原審卷第186頁）
    。而戊○○確有於95年1月22日以0000000000號行動電話與
    被告己○○通話，聯繫購買毒品事宜，其等間之通話內容如
    下（黃為戊○○，潘為己○○）：
    潘：小玲喔，妳在家嗎？
    黃：嗯。
    潘：妳要不要用錢？
    黃：沒關係。
    潘：我跟妳講，我朋友有拿米黃色的，要拿4錢給我，他說
        非常好，妳要不要看看，但是價錢是28的價錢，是原的
        喔，妳有沒有興趣？
    黃：要看是不是好的。
    潘：妳聽我說，他只拿到4錢，看妳若沒興趣，我拿錢去給
        妳。
    黃：如果不是好的，要拿白色的。
    潘：那好的妳會很喜歡。
    黃：你要拿你去拿。
    潘：那是妳的錢耶！
    黃：妳先拿1個我用看看，可以我再拿1個。
    潘：好。
    此有通訊監察譯文在卷足憑（同上偵卷第41頁）。被告己○○於本院亦自承：米黃色是指海洛因，28是指兩萬八等語（
    本院卷第243頁反面）。被告己○○雖辯稱：伊因沒錢還戊○○，伊這樣跟她說才能拖延云云，然觀諸上揭戊○○與被
    告己○○之通話內容，是被告己○○主動向戊○○兜售海洛
    因，並非如被告己○○上揭所稱係戊○○打電話問其有無毒
    品。且被告己○○問戊○○是否需要用錢時，戊○○尚稱沒
    關係，顯見戊○○不僅沒有向被告己○○催討借款，尚有寬
    延被告己○○還款之意，故被告己○○上揭拖延借款之辯詞
    ，與實情不符，不足採信。而依被告己○○與戊○○上揭對
    話，被告己○○顯然係要以其先前向戊○○之借款用以購買
    海洛因予戊○○，且被告己○○自承其常去戊○○住處，故
    本院認定己○○將4錢重之該包海洛因帶至戊○○住處，並
    由戊○○從先前借予己○○之款項中抵付2萬8千元，作為購
    買海洛因價金之支付。
  (二)被告己○○雖辯稱：戊○○雖在電話中要伊拿1包海洛因給
    她用用看，但最後伊沒有拿給她用，因伊之前有跟她借錢，
    她有傳簡訊跟伊要錢云云。惟戊○○雖有傳簡訊予被告己○○，然卷附簡訊內容並無傳訊之時間，且簡訊內容為「世輝
    ，你們說要送來給我，我不好意思一直催你們，問你8萬5有
    沒有辦法出，你說可以搞到，自己都沒有女孩，你那裡去拿
    ，我這邊就不夠錢去拿，才一直問你們怎樣，結果你們要說
    不說，這樣我都動不了，請儘速回電─小蓮」（同偵卷第54
    頁反面），戊○○顯係要己○○拿8萬5千元去買海洛因，核
    與戊○○上揭電話內容為2萬8千元不符。且細繹被告庚○○
    與己○○於95年1月25日雙方通話內容，庚○○尚要己○○
    順便去找「小玲」（即戊○○）拿錢（同偵卷第43頁），己○○對此通話內容陳稱係要跟戊○○借錢（本院卷第244頁
    ），己○○若未於95年1月22日將其所稱2萬8千元之海洛因
    交予戊○○，豈有可能又於3日後之95年1月25日再向戊○○
    借錢？並參諸戊○○於檢察事務官調查時之上揭證詞，已證
    稱其要調海洛因，並未稱未調到等節，應認被告己○○確實
    有於95年1月22日將4錢重價值2萬8千元之海洛因交予戊○○
    。被告己○○上揭辯詞，僅係事後卸責之詞，不足採信。
  (三)戊○○於95年1月間施用海洛因之犯行，業經臺灣板橋地方
    法院以95年度訴字第1531號判決有期徒刑8月確定，此有該
    判決書在卷足憑（本院卷第246至247頁），足見戊○○確有
    於被告己○○販賣予其海洛因時施用海洛因之情形。參以戊○○於95年1月20日、同年1月22日、同年2月23日及未載日
    期之通聯、簡訊記錄，有多通與被告己○○聯繫之記錄（同
    偵卷第39頁反面、第41頁、第48頁反面、第52頁反面、第53
    頁、第54頁正、反面），對話內容多所曖昧可疑，顯見其等
    往來頻繁密切，戊○○當無設詞構陷被告己○○之必要。故
    被告己○○上揭販賣海洛因之犯行應堪認定。
二、丁○○部分：
  (一)被告己○○固坦承認識丁○○，惟矢口否認有販賣甲基安非
    他命之犯行，辯稱：伊不跟丁○○往來云云。然上揭事實，
    業據證人丁○○於檢察事務官調查時證稱：伊有施用安非他
    命，95年1月27日伊有使用0000000000號行動電話，伊曾向
    己○○買過安非他命1、2次，但因時間已久，伊不確定95年
    1月27日有無打電話跟己○○買毒品等語（原審卷第188、18
    9頁）。而丁○○確有於95年1月27日以0000000000號行動電
    話與被告己○○通話，聯繫購買毒品事宜，其等間之通話內
    容如下（黃為丁○○，潘為己○○）：
    黃：喔！你開機了喔！
    潘：我機子沒電，怎樣？
    黃：要跟你撥個硬的（指甲基安非他命）。
    潘：要撥多少？
    黃：撥個1克。
    潘：你人在哪？
    黃：在家。
    潘：你過來三俊街這。
    黃：哪？
    潘：我跟你講保安街跟中正路口有一間7-11八樓你知道嗎？
    黃：八樓我不知道啦！我知道那一間7-11。
    潘：好啦！
    此有通訊監察譯文在卷足憑（同上偵卷第42頁反面）。被告
    己○○並於原審自承：硬的是安非他命，軟的是海洛因等語
    （原審卷第162頁）。且參諸丁○○與被告己○○上揭通話
    內容，於交談時均以暗語為之，頗有默契，足見被告己○○
    辯稱不與丁○○往來云云，與事實不符，難認屬實。
  (二)丁○○曾因施用第二級毒品甲基安非他命，經臺灣板橋地方
    法院以93年度毒聲字第1001號裁定強制戒治，並因戒治期滿
    經臺灣板橋地方法院檢察署以94年度戒毒偵字第177號不起
    訴處分確定；復因施用第一、二級毒品，經臺灣板橋地方法
    院以96年度訴字第1586號分別判處有期徒刑7月、4月，並定
    執行刑為有期徒刑10月確定，此有本院被告前案紀錄表、判
    決書附卷可按（本院卷第109至111頁、第250至251頁），足
    見丁○○向被告己○○購買的確實是甲基安非他命。丁○○
    於檢察事務官調查時雖證稱係向己○○購買安非他命「1、2
    次」，惟稽之扣案卷證其等間僅有95年1月27日該次之通話
    紀錄，故本院從有利被告己○○認定僅有販賣1次。至於丁○○雖未明確證述購買毒品之價額、重量，然本院依據其等
    上揭通話內容，及扣案之被告庚○○所製作帳冊上就1月27
    日當日載有「輝3000」（本院卷第162頁、第165頁反面），
    故本院認定丁○○當日係以3千元價格向被告己○○購買1公
    克之甲基安非他命。
  (三)警方於95年4月23日在桃園縣龜山鄉○○路○段253號前，扣
    得被告己○○所有供渠等販賣所用之白粉2包，經法務部調
    查局鑑定結果，均含有海洛因成份，淨重共2.71公克，此有
    法務部調查局鑑定通知書存卷可考（第2404號毒偵卷第45頁
    ），同時並有甲基安非他命1包（毛重16.5公克）及電子磅
    秤1台扣案可資佐證，堪認被告己○○確有販賣上揭毒品之
    犯行至明。
、庚○○、己○○主觀犯意部分：
一、被告2人有販賣海洛因、甲基安非他命之犯意聯絡：
  (一)被告庚○○、己○○2人為男女朋友，業為其等所自承，而
    觀諸被告2人之通訊監察譯文，可知海洛因、甲基安非他命
    均係由己○○以不詳價格販入，茲列舉如下：
    1.95年1月20日監聽譯文（第8217號偵卷第39頁反面，撥話
      先為己○○小弟，下稱弟，後為己○○，下稱潘，通話對
      象為林峻銘，下稱林）：
      弟：喂！無牙。
      林：嗯。
      弟：老大（指己○○）說「女的」回來了，叫你過來處理
          。
      林：你叫他聽一下。
      潘：喂！
      林：輝哥。
      潘：嗯。
      林：能不能弄不要動的給我？
      潘：軟的喔？
      林：嗯。
      潘：好啊，你要多少不動的？
      林：看你方便留給我多少，因為我上一次的都被打槍。
      潘：這次的東西很好。
      林：喔，好啦。
    2.95年1月22日（同上偵卷第41頁，撥話為己○○，下稱潘
      ，通話對象為0000000000，姓名不詳，下稱甲）：
      甲：輝哥喔！
      潘：嗯。
      甲：我跟你說喔，最近我不和道小郭會不會打給你，因為
          我和小郭已經在分開階段。
      潘：我知道。
      甲：他那天有跟我講說，永和那有一個一清管訓退下來的
          ，想跟你接洽，因為他都是進大批的，再給底下小弟
          去放，但是好像是他們那的頭出問題，東西不好，然
          後他想說先給你們認識，然後我說我不知道，要先問
          你的意思，畢竟安全性問題，對方我也不認識，所以
          小郭打給你，你接不接受在於你。
      潘：數量怎樣？
      甲：數量蠻大批的。
      潘：哪種的？
      甲；女生。
      潘：原則上是可以，但是要透過小郭。
      甲：他是有講會先在外面讓你們見面，你們再去。
      潘：一清管訓出來大都沒問題。
      甲：嗯嗯，但是東西要好，因為他們上頭東西不好。
      潘：我這東西都好的。
    3.95年1月27日（同上偵卷第42頁，撥話為丙○○，下稱：
      郭，通話對象為庚○○，下稱羅）：
      郭：庚○○喔！
      羅：嗯。
      郭：妳那有在出糖果喔？（糖果指甲基安非他命，原審卷
          第171頁）。
      羅：嗯。
      郭：妳糖果跟別人批貨1兩多少？
      羅：不知道，要問我男朋友。
    4.95年2月4日（同上偵卷第44頁，撥話為己○○，下稱潘，
      通話對象為0000000000，綽號「奧棋」，真實姓名不詳，
      下稱棋）：
      棋：喂！
      潘：棋仔。
      棋：嗯。
      潘：你若認為那糖果可以，送2兩過來給我可以嗎？
      棋：都不行啦。
      潘：喔，那好，對了你那黃的要賣嗎？
      棋：黃的喔？
      潘：你要賣的話，拿2兩，錢準備好了。
      棋：硬的喔！
      潘：黃的價錢一樣嗎？
      棋：嗯，你那有喔？
      潘：我錢準備好了，看你那有嗎？
      棋：我這就是沒有。
      潘：你不是說你有黃色的？
      棋：要再等一下。
      潘：好啦，你看怎樣送過來。
      棋：好。
  (二)依被告庚○○於警詢所陳：扣案之葡萄糖、冰糖磨成粉末，
    是之前施打海洛因摻雜在海洛因裡面用的（同上偵卷第3頁
    ），於偵訊時陳稱：海洛因是伊自己分裝等語（同上偵卷第
    83頁反面）。且於被告庚○○住處查扣之海洛因高達19包，
    但純度僅有13.46%，與於被告己○○身上查扣之海洛因2包
    ，純度僅有11.59%，純度均屬不高，顯然被告庚○○所稱摻
    有葡萄糖、冰糖一事係屬真實。此外，並有電子磅秤、分裝
    袋、葡萄糖、冰糖等物於被告庚○○住處扣案可資佐證，堪
    認被告己○○購得毒品後，即交由被告庚○○摻以葡萄糖、
    冰糖等物，並用電子磅秤、分裝袋加以分裝，用以出售。
  (三)被告2人係基於販賣海洛因、甲基安非他命之犯意聯絡，而
    連續推由己○○販賣海洛因予戊○○1次；推由庚○○販賣
    海洛因予丙○○2次、予乙○○（綽號「紅茶」）1次，及推
    由己○○販賣甲基安非他命予丁○○1次，此可由下列通訊
    監察譯文得悉：
    1.95年2月10日（同上偵卷第46頁反面，撥話為0000000000
      之小玲，真實姓名不詳，下稱玲，通話對象為己○○，下
      稱潘）：
      玲：世輝喔！
      潘：嗯！小玲。
      玲：你是不是跟那小龍吵架那一個很熟？
      潘：國賓喔？
      玲：嗯啊！
      潘：熟啊！
      玲：你跟國賓講喔，國賓那有硬的啦！
      潘：硬的是其次啦，軟的喔！
      玲：我現在，我跟他約了2小時後要去看啦！
      潘：好，國賓那邊有多少？
      玲：阿賓他們有沒有，小龍拿15公斤原料給阿賓他們拿去
          做，至少可以分到3公斤。
      潘：你有國賓的電話嗎？我沒他的電話。
      玲：你去問人。
      潘：你想跟他拿喔？他們那都是大筆的耶！
      玲：不會啦，阿賓那也不會出那大，我跟你講等我最少會
          弄半個給你，另外我2小時後會去看。
      潘：謝謝，我跟阿清研究過，做三咖四咖就好了，半丙半
          了這樣弄，固定固定的（指不要漲價），其他反而麻
          煩，我喜歡固定，這樣你知道我的空間多大，固定怎
          洗，反正大家都有固定的。
    2.95年2月11日（同上偵卷第47頁，撥話為庚○○，下稱羅
      ，通話對象為己○○，下稱潘）：
      羅：輝哥，磅秤放那裡？
      潘：磅秤在我身上勒，你大抓一下就好。
      羅：那我拿整克的給他到一半。
      潘：好。
    3.95年2月21日（同上偵卷第48頁反面，撥話為庚○○，下
      稱羅，通話對象為己○○，下稱潘）：
      羅：你在那邊？
      潘：在樹林啊！
      羅：還有誰的那？
      潘：檸檬、無牙、哈囉。
      羅：阿崑回去了喔？
      潘：回去了。
      羅：他拿多少？
      潘：我拿5兩給他。
  (四)觀諸扣案帳冊1本，其上為被告庚○○之字跡，為其所製作
    ，依行事曆日期，自1月1日起至2月27日，每日均載有「輝
    」、「girl」（指海洛因）之總金額，並於該本後方空白處
    繪製表格，自1月4日起至2月20日止，填入每日收入及計算
    之總結餘（本院卷第160至166頁），顯見被告庚○○每日均
    有計算其與己○○販賣毒品之收入及結餘，益徵被告2人有
    販賣毒品海洛因、甲基安非他命之犯意聯絡，並互相有以他
    方販賣毒品行為當作自己行為之犯意。
二、被告2人均有營利之意圖：
    販賣第一級毒品及第二級毒品係政府嚴予查緝之違法行為，
    非可公然為之，不論是瓶裝或紙包之毒品，均可任意分裝或
    增減其分量，而每次買賣之價量，亦隨時隨雙方關係之深淺
    、當時之資力、需求程度及對行情之認知等因素，機動的調
    整，則無論以原包裝賣出或分裝後再行出賣之每包售價，均
    可因賺取價差而牟得利益，至為昭然；況海洛因及安非他命
    之價格均屬昂貴，取得不易，且為政府嚴予查緝之犯罪，凡
    為販賣之不法勾當者，苟無利可圖，應無甘冒被查緝法辦重
    刑之危險，平白無端義務為該買賣之工作，而被告2人與戊○○、丙○○、乙○○、丁○○等人間並非親故至交，苟無
    利得，豈會甘冒重刑之風險，一再供其等取得海洛因或安非
    他命之理。再者，依被告己○○與0000000000號行動電話使
    用者之通話記錄可知，被告己○○確有營利意圖（撥話為己○○，下稱潘，通話對象為0000000000，姓名不詳，下稱甲
    ）：
    潘：拿到沒？
    甲：哥！你很夭壽耶！你給別人1千元0.2，給我們3千元0.5
        ，我打死你。
    潘：我拿5500元1克啊！
    甲：你拿5千元，你剛剛自己講了。
    潘：才賺250元。
    甲：好啦！
    此有通訊監察譯文在卷可按（同上偵卷第47頁）。並參諸上
    揭被告庚○○將毒品摻以葡萄糖、冰糖予以分裝，以增加其
    分量，足認被告2人係以營利之犯意販賣予戊○○等人，當
    屬合理之認定。
肆、綜上，被告2人所辯，均係卸責之詞，不足採信。檢察官聲
    請傳訊戊○○、丁○○、丙○○3人到庭，雖經本院傳、拘
    未著，惟依上揭事證，本件事證明確，被告2人販賣海洛因
    及甲基安非他命之犯行均堪認定，應依法論科。
伍、被告2人行為後，刑法業經修正，並自95年7月1日生效施行
    ，有關本件情形：
  (一)毒品危害防制條例第4條第1、2項販賣第一級、第二級毒品
    罪，其法定本刑中關於罰金刑之規定，因刑法第33條第5款
    業經修正，罰金最低額由銀元1元提高為新台幣1000元以上
    ，並以百元為單位，經新、舊法比較，應以行為時之刑法第
    33條第5款規定有利於被告2人。
  (二)修正後刑法第28條雖將「實施」修正為「實行」。其中「實
    施」一語，涵蓋陰謀、預備、著手及實行之概念在內，其範
    圍較廣；而「實行」則著重於直接從事構成犯罪事實之行為
    ，其範圍較狹，是修正後刑法共同正犯之範圍已有限縮，共
    同正犯之範圍既因此而有變動，自屬犯罪後法律有變更，而
    非僅屬純文字修正，經比較結果，以修正後刑法有利於被告
    2人。
  (三)刑法第59條酌量減輕之規定雖新增「認科以最低度刑仍嫌過
    重者」，惟此係法院就刑之酌裁審認標準見解之明文化，非
    屬法律之變更，不生新舊法比較適用之問題，應適用裁判時
    法（刑法第15條、第30條之文字修正，第55條但書、第59條
    實務見解之明文化等，應適用裁判時法，最高法院95年10月
    18日第19次刑事庭會議決議參照）。
  (四)刑法第56條連續犯之規定業經刪除，連續犯之規定經刪除後
    ，數行為將論以數罪，併合處罰，並非較有利於被告，是依
    修正後刑法第2條第1項規定，比較新舊法結果，仍應適用較
    有利被告2人行為時之法律即舊法論以連續犯。
  (五)修正後第51條第5款將數罪併罰之有期徒刑，合併應執行刑
    期最高度提高為30年，顯較修正前規定20年不利於被告，故
    本件應適用修正前第51條第5款之規定定執行刑。
  (六)刑法第65條第2項原規定「無期徒刑減輕者，為7年以上有期
    徒刑」，修正為「無期徒刑減輕者，為20年以下15年以上有
    期徒刑。」，就「無期徒刑減輕其刑部分」，經比較結果，
    以修正前刑法有利於被告2人。
  (七)刑法第42條第2項前段關於易服勞役之折算標準，原依罰金
    罰鍰提高標準條例第2條之規定提高100倍，而為以銀元100
    元至300元折算1日，修正為以新台幣1000元、2000元、3000
    元折算1日，修正後刑法第42條第3項前段規定較有利於被告
    庚○○。
  (八)綜上比較結果，並本於統一性及整體性原則，就罪刑部分，
    除第59條之規定適用修正後之刑法外，修正前之刑法較有利
    於被告2人，爰一體適用修正前之刑法。就易服勞役部分，
    則適用較有利於被告庚○○之修正後刑法。
陸、論罪科刑：
  (一)核被告庚○○未經許可持有具殺傷力之改造槍枝、子彈彈犯
    行，係犯槍砲彈藥刀械管制條例第8條第4項未經許可持有可
    發射子彈具有殺傷力之槍枝罪，及同條例第12條第4項未經
    許可持有子彈罪。被告庚○○係以一行為同時觸犯上開2罪
    ，為想像競合犯，應依刑法第55條規定，從一重之未經許可
    持有可發射子彈具有殺傷力之槍枝罪處斷。
  (二)核被告庚○○、己○○所為，均係犯毒品危害防制條例第4
    條第1項之販賣第一級毒品罪及同條第2項之販賣第二級毒品
    罪。公訴人起訴事實已載明被告2人係意圖營利，共同基於
    販賣第一、二級毒品之犯意，將海洛因、甲基安非他命販賣
    予他人，然其所引法條竟論以被告2人以毒品危害防制條例
    第5條第1、2項之意圖販賣而持有第一、二級毒品罪嫌云云
    ，前後矛盾，容有未洽，惟其基本社會事實同一，自應變更
    檢察官所引適用之起訴法條。被告2人販賣第一、二級毒品
    前後持有第一、二級毒品之低度行為，均應為各次販賣之高
    度行為所吸收，不另論罪。被告2人間就販賣第一、二級毒
    品之犯行，有犯意聯絡及行為分擔，為共同正犯。被告2人
    前後多次販賣第一級毒品之犯行，時間緊接，且觸犯構成要
    件相同之罪名，顯係出於概括犯意反覆為之，均為連續犯，
    皆應依修正前刑法第56條之規定論以情節較重之販賣第一級
    毒品一罪，並依法僅就法定刑罰金部分加重其刑，至法定刑
    死刑及無期徒刑部分，依刑法第64條、第65條第1項規定，
    均不得加重其刑。末按販賣第一級毒品罪之法定刑為「死刑
    或無期徒刑；處無期徒刑者，得併科新台幣1千萬元以下罰
    金」，然同為販賣第一級毒品之人，其原因動機不一，犯罪
    情節未必盡同，或有大盤毒梟者，亦有中、小盤之分，甚或
    僅止於吸毒者友儕間為求互通有無之有償轉讓者亦有之，其
    販賣行為所造成危害社會之程度自屬有異，法律科處此類犯
    罪，所設之法定最低本刑卻同為「無期徒刑，得併科新台幣
    1千萬元以下罰金」，不可謂不重。於此情形，倘依其情狀
    處以有期徒刑，即足以懲儆，並可達防衛社會之目的者，自
    非不可依客觀之犯行與主觀之惡性二者加以考量其情狀，是
    否有可憫恕之處，適用刑法第59條之規定酌量減輕其刑，期
    使個案裁判之量刑，能斟酌至當，符合比例原則，被告2人
    共同販賣海洛因之次數僅有4次，且其等每次販賣者僅為金
    額3次3千及1次2萬8千元之毒品，總計其販賣毒品之數量非
    鉅，以其等情節論，惡性尚非重大不赦，若依法定本刑科處
    最輕本刑無期徒刑，猶嫌過重，實屬情輕法重，在客觀上足
    以引起一般之同情，尚有堪資憫恕之處，本院認依其等情狀
    處以有期徒刑，即可達防衛社會之目的。爰均依修正後刑法
    第59條之規定酌量減輕其2人之刑，並依法先加後減之。被
    告庚○○所犯未經許可持有可發射子彈具有殺傷力之槍枝罪
    ，及販賣第一級、第二級毒品罪間；被告己○○販賣第一級
    、第二級毒品罪間，均犯意各別，行為互殊，應分論併罰。
柒、不另為無罪諭知部分：
一、公訴意旨略以：被告2人自95年1月間日起至95年2月間某日
    期間內，由被告己○○以不詳價格販入海洛因、安非他命後
    ，除少部分供施用外，餘則販賣予不特定人云云，因認被告
    2人涉有意圖販賣第1、2級毒品罪嫌云云。
二、訊據被告2人均堅決否認上揭犯行，卷附被告2人與他人間之
    通訊監察譯文內容，固有許多可疑對話，惟被告2人均否認
    上揭對話內容係談論毒品交易，更否認對話後曾與對方見面
    實際進行毒品交易，亦無對話者之人別資料、證詞足資證明
    雙方於通話後曾見面交易毒品之任何證據。原審蒞庭檢察官
    雖曾提出與被告2人對話者之邱沛嫻、陳玉玲之人別資料以
    供傳喚，惟經原審傳喚、拘提均未獲，亦無其2人指證被告2
    人販毒之證詞可佐，僅憑卷附通訊監察譯文內容，實不足以
    證明被告2人有販賣或意圖販賣而持有第一、二級毒品之犯
    行。此外，復查其他積極證據足認被告2人有公訴人所指此
    部分犯行，應不能證明被告2人此部分犯罪，惟檢察官認此
    部分與前揭有罪之事實有連續犯之裁判上一罪關係，爰不另
    為無罪之諭知。
捌、撤銷部分：
一、原審逕以證人戊○○、丁○○、丙○○傳、拘無著，且未具
    結，即無證據能力，遽就被告己○○為無罪諭知、就被告庚○○意圖販賣而持有甲基安非他命部分為無罪諭知、就被告
    庚○○販賣海洛因予丙○○部分不另為無罪諭知，均有未洽
    。公訴人上訴意旨，執此指摘原判決上揭部分不當，為有理
    由。原審就被告庚○○販賣海洛因部分，予以論罪科刑，固
    非無見，惟扣案之海洛因等毒品及電子磅秤、帳冊等物，均
    係供販賣之毒品及所用之物，原審未予勾稽比對，遽認與被
    告庚○○販賣毒品犯行無關連性，尚有違誤。被告庚○○上
    訴否認販賣毒品，雖無理由，惟原判決有上揭可議之處，仍
    應予以撤銷改判。
二、爰審酌被告2人為謀一己私利，販賣毒品予他人，危害國民
    健康及社會風氣，兼衡被告2人販賣第一級、第二級毒品之
    次數、所得不多，犯後均否認犯行，態度不佳，及犯罪之動
    機、目的、方法等一切情狀，分別量處如主文所示之刑，並
    就被告己○○部分定其應執行之刑，以資懲儆。扣案被告庚○○持有之海洛因19包（淨重共計12.50公克）、甲基安非
    他命3包（驗餘淨重共計4.3公克）、被告己○○持有之海洛
    因2包（淨重共計2.71公克）、甲基安非他命1包（毛重16.5
    公克）、內含甲基安非他命殘渣之空夾鏈袋38個及空罐2個
    （殘渣均無法析離），分別為第一、二級毒品，應依毒品危
    害防制條例第18條第1項前段規定宣告沒收銷燬。扣案包裹
    前揭毒品之包裝袋25個，係作為毒品外包裝，有防止毒品裸
    露、溢出及潮濕之功用，並為便於分裝、攜帶、販賣毒品所
    用之物，扣案之電子磅秤2個、分裝毒品用工具11支、分裝
    袋10包、帳冊1本、葡萄糖、冰糖混合粉末1罐又1包，均係
    被告2人所有供共同販賣毒品所用之物，均應依毒品危害防
    制條例第19條第1項宣告沒收。又被告所持用之0000000000
    、0000000000號行動電話2具（含SIM卡2張），雖未扣案，
    惟均係被告庚○○所有供共同販賣毒品所用之物，此有通聯
    調閱查詢單在卷足憑（同偵卷第61頁正、反面），均應依毒
    品危害制條例第19條第1項宣告沒收，如全部或一部不能沒
    收時，追徵其價額或以其財產抵償之。又另被告2人販賣第
    一級毒品所得價金共3萬1千元（販賣予丙○○6千元，據丙○○所稱當時尚未付錢，亦無證據證明丙○○嗣後有付錢，
    應認被告2人此部分犯罪所得尚未取得，無庸為沒收、追繳
    或以財產抵之諭知）；販賣第二級毒品所得價金3千元，雖
    均未扣案，惟係被告2人販賣毒品所得之財物，均應依毒品
    危害防制條例第19條第1項規定，與共犯併予宣告連帶沒收
    ，販賣所得財物如全部或一部不能沒收時，以其財產抵償之
    。另扣得非販賣所用之摻有海洛因之香菸1支（被告2人販賣
    毒品均係將毒品分裝成1包之包裝予以計量，並無販賣摻有
    海洛因之香菸，難認此香菸與被告2人上揭販毒犯行有關連
    性）、針筒6支、美娜水5瓶、甲基安非他命吸食器1個、不
    含毒品成份之白色粉末6包，及放置上揭海洛因之眼鏡袋、
    小手提袋各1個，均無證據足以證明與本件被告2人販賣海洛
    因、甲基安非他命之犯行有何關聯，爰不予宣告沒收。
玖、駁回部分：
    原審就被告庚○○未經許可持有槍枝、子彈部分，適用槍砲
    彈藥刀械管制條例第8條第4項、第12條第4項，刑法第2條第
    1項、第11條前段、第55條、第42條第3項、第38條第1項第1
    款，並審酌槍砲係屬高度危險之物品，被告庚○○雖未持以
    犯罪，惟對社會治安及他人安全造成潛在之危害性，及其於
    原審對扣案槍彈飾詞圖卸刑責，對槍彈之來源供詞反覆，致
    林峻銘遭臺灣板橋地方法院檢察署檢察官偵查後始以罪嫌不
    足為不起訴處分確定，虛耗有限司法資源等一切情狀，量處
    有期徒刑3年6月，併科罰金新臺幣3萬元，罰金如易服勞役
    以新臺幣1千元折算壹日，並就扣案之仿WALTHER廠PPK/S型
    半自動手槍製造之改造手槍1枝（含彈匣1個，槍枝管制編號
    ：0000000000號），係屬違禁物，依刑法第38條第1項第1款
    之規定宣告沒收之，及扣案有殺傷力之子彈3顆，均於鑑定
    時試射擊發，喪失違禁物性質，不予宣告沒收，經核其認事
    用法均無不合，審酌刑法第57條各款情形之量刑亦稱妥適，
    被告上訴雖坦承犯行，但以量刑過重，指摘原判決不當，為
    無理由，應予駁回。
拾、被告庚○○上揭撤銷改判部分（即販賣第一、二級毒品），
    與駁回上訴部分（即非法持有槍、彈），定其應執行之刑，
    用資懲儆。
據上論斷，應依刑事訴訟法第369條第1項前段、第364條、第368
條、第299條第1項前段、第300條，毒品危害防制條例第4條第1
項、第2項、第18條第1項前段、第19條第1項，刑法第2條第1項
、第11條前段、第59條、第42條第3項、修正前刑法第28條、第
56條、第51條第5款，判決如主文。
本案經檢察官謝英民到庭執行職務。
中    華    民    國    97    年    11    月    11    日
                  刑事第二庭審判長法  官  洪光燦
                                  法  官  宋明蒼
                                  法  官  林恆吉
以上正本證明與原本無異。
如不服本判決，應於收受送達後十日內向本院提出上訴書狀，其
未敘述上訴之理由者並得於提起上訴後十日內向本院補提理由書
（均須按他造當事人之人數附繕本）。「切勿逕送上級法院」。
                                  書記官  陳盈璇
中    華    民    國    97    年    11    月    12    日
附錄本案論罪科刑法條：
槍砲彈藥刀械管制條例第8條
未經許可，製造、販賣或運輸鋼筆槍、瓦斯槍、麻醉槍、獵槍、
空氣槍或第4條第1項第1款所定其他可發射金屬或子彈具有殺傷
力之各式槍砲者，處無期徒刑或5年以上有期徒刑，併科新臺幣1
千萬元以下罰金。
未經許可，轉讓、出租或出借前項所列槍枝者，處5 年以上有期
徒刑，併科新臺幣1 千萬元以下罰金。
意圖供自己或他人犯罪之用，而犯前二項之罪者，處無期徒刑或
7年以上有期徒刑，併科新臺幣1千萬元以下罰金。
未經許可，持有、寄藏或意圖販賣而陳列第1項所列槍枝者，處3
年以上10年以下有期徒刑，併科新臺幣700萬元以下罰金。
第 1 項至第 3 項之未遂犯罰之。
槍砲彈藥刀械管制條例第12條
未經許可，製造、販賣或運輸子彈者，處1年以上7年以下有期徒
刑，併科新台幣500萬元以下罰金。
未經許可，轉讓、出租或出借子彈者，處6月以上5年以下有期徒
刑，併科新台幣300萬元以下罰金。
意圖供自己或他人犯罪之用，而犯前二項之罪者，處3年以上10
年以下有期徒刑，併科新台幣700萬元以下罰金。
未經許可，持有、寄藏或意圖販賣而陳列子彈者，處5年以下有
期徒刑，併科新台幣300萬元以下罰金。
第 1 項至第 3 項之未遂犯罰之。
毒品危害防制條例第4條第1、2項
製造、運輸、販賣第一級毒品者，處死刑或無期徒刑；處無期徒
刑者，得併科新臺幣 1 千萬元以下罰金。
製造、運輸、販賣第二級毒品者，處無期徒刑或 7 年以上有期徒
刑，得併科新臺幣 7 百萬元以下罰金。


司法院資訊處製作；財團法人民間司法改革基金會備份。
